臺灣高等法院臺中分院民事判決
111年度訴易字第3號
原      告  AB000-A109578（姓名年籍住所均詳卷)       
訴訟代理人  周仲鼎律師(法扶律師)                       
被      告  黃董    

上列當事人間請求侵權行為損害賠償事件，原告提起刑事附帶民
事訴訟，經本院刑事庭裁定移送(111年度附民字第5號)前來，本
院於民國111年5月18日言詞辯論終結，判決如下：
    主  文
被告應給付原告新臺幣壹佰萬元，及自民國一一一年一月六日起
至清償日止，按年息百分之五計算之利息。
訴訟費用由被告負擔。
    事實及理由
壹、程序方面
一、按刑法第221條至第227條、第228條、第229條、第332條第2
    項第2款、第334條第2項第2款、第348條第2項第1款及其特
    別法之罪，為性侵害犯罪防治法所稱之性侵害犯罪。又行政
    機關、司法機關及軍法機關所製作必須公示之文書，不得揭
    露被害人之姓名、出生年月日、住居所及其他足資識別被害
    人身分之資訊，性侵害犯罪防治法第2條第1項、第12條第2
    項分別定有明文。本件原告為刑法第221條強制性交罪、第2
    24條強制猥褻罪之被害人，依上開規定，本院自不得揭露其
    真實姓名及住所等足以識別其身分之資訊，爰將其身分資訊
    以代號AB000-A109578表示，詳細身分識別資料另以附件封
    存，合先敘明。
二、被告經合法通知，未於言詞辯論期日到場，核無民事訴訟法
    第386條所列各款情形，爰依原告之聲請，由其一造辯論而
    為判決。
貳、實體方面：
一、原告主張：伊於民國109年11月9日，付費請求在「九皇金山
    殿宮廟」擔任乩童之被告替母親治病、改運，因認翌日凌晨
    2時許，被告所進行命伊裸身畫符等祭改法事，使母親之氣
    色有所改善，遂於同年月11日上午7時許，前往上開宮廟，
    被告仍以同一方式，命伊於小隔間內全身赤裸，身上蓋著2
    塊麻布躺著，於後被告竟開門入內坐在伊腳邊，並將手伸入
    麻布內撫摸伊之大腿內側，經伊質問，被告反為恫嚇，伊覺
    遭侵犯旋即著裝離去，不願再每日前往宮廟，惟被告一再撥
    打電話，稱若半途而廢，伊母親之病情恐會惡化，保證不會
    做讓伊不舒服云云，伊相信被告有法力，109年11月13日下
    午8時許，再次前往宮廟，並依被告指示全裸躺在小隔間內
    ，被告竟又開門入內，以其手指插入伊之陰道，另一手壓住
    伊之身體，使伊無法起身，復撫摸伊之胸部，期間恫嚇伊若
    想中斷，無法保證伊母親身體健康，伊深感害怕而不敢反抗
    ，嗣被告脫去衣褲，以其生殖器摩擦伊之外陰部，稱其正施
    法將伊身上髒東西除去，又持續以手指插入伊之陰道內，直
    至伊推稱有工作，始停止行為離開隔間。被告上開假借進行
    宗教法事，對伊施行強制猥褻及強制性交等行為，侵害伊之
    身體權、名譽權及貞操權，造成伊身心創傷、精神痛苦不已
    ，需持續尋求心理醫生看診，已嚴重影響伊原先日常生活作
    息，創傷亦造成伊對於人群產生恐懼，導致伊無法勝任原先
    從事之工作而辭職休養迄今。爰依民法第184條第1項前段、
    第195條第1項規定，請求被告賠償非財產上之損害等語。並
    聲明：㈠被告應給付原告新臺幣（下同）100萬元，並自起訴
    狀繕本送達翌日起至清償日止，依年息百分之五計算之利息
    。㈡原告願供擔保，請准宣告假執行。
二、被告則以：伊沒有這樣做，但法院已經判決，伊願意承認有
    對原告侵權事實，待伊出獄後願意處理賠償部分，希望賠償
    金額能酌減等語，資為抗辯。並答辯聲明：原告之訴駁回。
三、經查原告主張被告上開假借進行宗教法事，對原告施行強制
    猥褻及強制性交等行為，且被告因上開行為，經臺灣臺中地
    方法院以110年度侵訴字第94號刑事判決被告犯強制猥褻罪
    及強制性交罪，應執行有期徒刑肆年陸月，並經本院110年
    度侵上訴字第125號刑事判決駁回上訴確定等情，為被告所
    不爭執（本院卷第42頁），且經本院調閱上開刑事卷證核閱
    屬實，堪信為真實。
四、按因故意或過失，不法侵害他人權利者，負損害賠償責任。
    又不法侵害他人之身體、健康、名譽、自由、信用、隱私、
    貞操，或不法侵害其他人格法益而情節重大者，被害人雖非
    財產上之損害，亦得請求賠償相當之金額。民法第184條第1
    項前段、第195條第1項分別定有明文。被告違反原告之意願
    ，對之實施強制猥褻及強制性交行為，顯已不法侵害原告之
    貞操權及身體權，揆諸前開說明，原告請求被告賠償因此所
    受之非財產上損害，自屬正當。
五、再按非財產上損害之慰撫金數額，究竟若干為適當，應斟酌
    兩造身分、地位及經濟狀況，俾為審判之依據（最高法院86
    年度台上字第511號判決意旨參照）。查原告為大學畢業，
    目前無工作，名下無不動產，108年、109間所得分別為24,0
    51元、1,890元；被告為國小畢業，受雇土水工作，月收入2
    至3萬元不等，名下有汽車數輛、無不動產，108年及109年
    間均無申報所得等身分、資力情狀，業經兩造陳明在卷，並
    有本院稅務電子閘門財產所得調件明細表在卷足參，暨考量
    被告侵權行為之態樣、情節，以及原告法益受損之程度等一
    切情事，認原告請求非財產上損害100萬元，應屬適當。
六、末按給付無確定期限者，債務人於債權人得請求給付時，經
    其催告而未為給付，自受催告時起，負遲延責任。其經債權
    人起訴而送達訴狀，或依督促程序送達支付命令，或為其他
    相類之行為者，與催告有同一之效力。民法第229條第2項定
    有明文。遲延之債務，以支付金錢為標的者，債權人得請求
    依法定利率計算之遲延利息。但約定利率較高者，仍從其約
    定利率；而應付利息之債務，其利率未經約定，亦無法律可
    據者，週年利率為5%，為同法第233條第1項及第203條所明
    定。本件原告請求被告給付前開金額，並無確定期限可據，
    則原告請求以刑事附帶民事訴訟起訴狀繕本送達被告（見本
    院111年度附民字第5號卷第3頁）之翌日即111年1月6日起至
    清償日止，按年息5%計算遲延利息，於法應予准許。
七、綜上所述，原告依侵權行為損害賠償之法律關係，請求被告
    給付100萬元，及自111年1月6日起至清償日止，按年息5%計
    算之利息，為有理由，應予准許。又本院判命被上訴人給付
    之金額未逾150萬元，一經本院判決即告確定，無諭知假執
    行之必要。
八、本件事證已臻明確，兩造其餘攻擊或防禦方法，經本院斟酌
    後，認為均不足以影響本判決之結果，爰不予逐一論列，附
    此敘明。
九、據上論結，原告之訴為有理由，判決如主文。
中　　華　　民　　國　　111 　年　　5 　　月　　31　　日
　　　　　　　　　民事第四庭    審判長法　官  林慧貞
　　　　　　　　　　　　　　          法　官  劉惠娟
　　　　　　　　　　　　　　　        法　官  王怡菁
正本係照原本作成。       
不得上訴。     
本件正本關於被隱蔽人之身分資料係依性侵害犯罪防治法第12條
第2項之規定隱蔽之。
                    
                                      書記官  盧威在
　　　　　　　　　　　　　　　　　　　
中　　華　　民　　國　　111 　年　　5 　　月　　31　　日